【裁判字號】    92,訴,133
【裁判日期】    920424
【裁判案由】    違反槍砲彈藥刀械管制條例
【裁判全文】
臺灣屏東地方法院刑事判決                          九十二年度訴字第一三三號
    公  訴  人  臺灣屏東地方法院檢察署檢察官
    被      告  乙○○
    指定辯護人  本院公設辯護人  甲○○
右被告因違反槍砲彈藥刀械管制條例案件，經檢察官提起公訴（九十一年度偵字第六
七○四號）本院判決如左：
    主  文
乙○○未經許可，製造其他可發射子彈具有殺傷力之槍枝，處有期徒伍年，併科罰金
新台幣伍萬元，罰金如易服勞役，以銀元參佰元即新台幣玖佰元折算壹日。
扣案之改造手槍壹枝（槍枝管制編號0000000000號）、子彈伍顆（不含刑
事警察局鑑定中已試射擊發之參顆）、金屬玩具槍身貳枝（槍枝管制編號00000
00000號、0000000000號）、土造金屬槍管貳枝、土造金屬滑套壹個
、玩具槍用金屬滑套（已斷裂）壹個、土造金屬彈頭貳顆、彈匣參個、彈簧拾個、砂
輪機壹台、老虎鉗壹台、角尺壹枝、鋼鋸壹枝、六角板手壹組（伍枝）、板手壹枝、
固定夾貳枝、鐵屑清除具壹個、角鐵壹個、角度水平尺貳個、砂輪鑽頭貳拾個、工具
箱壹只、瓦斯噴燈壹只，均沒收。
    事  實
一、乙○○明知槍枝子彈係政府公告禁止非法製造持有之物品，竟未經許可，基於製
    造其他可發射子彈具有殺傷力槍枝及子彈之犯意，自民國九十一年十一月一日起
    ，接續在屏東縣麟洛鄉○○村○○路農田巷十七之一號及同鄉○○路延平巷九之
    四號，將購得之仿ＢＥＲＥＴＴＡ廠半自動手槍製造之金屬玩具手槍，換裝土造
    金屬滑套及金屬槍管，改造成機械性能良好，可擊發適用子彈具有殺傷力之手槍
    一枝（槍枝管制編號0000000000號），並以土造金屬彈殼加裝土造金
    屬彈頭組合方式，製造具有殺傷力之子彈八顆。嗣於同年十二月六日下午四時三
    十分許，在屏東縣麟洛鄉○○路延平巷九之四號為警查獲，扣得上開改造完成之
    手槍一枝（槍枝管制編號0000000000號）、子彈八顆及金屬玩具槍身
    二枝（槍枝管制編號0000000000號、0000000000號）、土
    造金屬槍管二枝、土造金屬滑套一個、玩具槍用金屬滑套（已斷裂）一個、土造
    金屬彈頭二顆、彈匣三個、彈簧十個、砂輪機一台、老虎鉗一台、角尺一枝、鋼
    鋸一枝、六角板手一組（五枝）、板手一枝、固定夾二枝、鐵屑清除具一個、角
    鐵一個、角度水平尺二個、砂輪鑽頭二十個、工具箱一只、瓦斯噴燈一只等物品
    。
二、案經屏東縣警察局屏東分局報請臺灣屏東地方法院檢察署檢察官偵查起訴。
    理  由
一、訊之被告乙○○坦承右揭改造槍枝子彈之事實不諱，並有卷附現場照片及扣案如
    事實欄所載之槍枝、子彈、改造工具等物品可佐，被告改造完成之玩具手槍一支
    、子彈八顆，經內政部警政署刑事警察局鑑驗結果，均具有殺傷力等情，並有該
    局槍彈鑑定書一份在卷可按，事證明確，被告犯行堪以認定。
二、核被告所為，係犯槍砲彈藥刀械管制條例第十一條第一項之未經許可製造其他可
    發射子彈具有殺傷力之改造手槍罪及同條例第十二條第一項之未經許可製造子彈
    罪。被告以一製造行為，同時觸犯二項罪名，為想像競合犯，應依刑法第五十五
    條規定，從一重依同條例第十一條第一項未經許可製造其他可發射子彈具有殺傷
    力之改造手槍罪論處，其持有槍、彈之低度行為，則為其製造之高度行為所吸收
    ，不另論罪。爰審酌被告犯罪之動機、目的、手段及改造手槍子彈，對社會治安
    具有嚴重影響，姑念被告並無不法前科，事後並已坦承犯行、頗知悔悟、態度良
    好等一切情狀，從輕量處如主文所示之刑，併科罰金部分並諭知易服勞役之折算
    標準。扣案之改造手槍一枝（槍枝管制編號0000000000號）、子彈五
    顆（不含刑事警察局鑑定中已試射擊發之三顆）均屬違禁物，其餘金屬玩具槍身
    二枝（槍枝管制編號0000000000號、0000000000號）、土
    造金屬槍管二枝、土造金屬滑套一個、玩具槍用金屬滑套（已斷裂）一個、土造
    金屬彈頭二顆、彈匣三個、彈簧十個、砂輪機一台、老虎鉗一台、角尺一枝、鋼
    鋸一枝、六角板手一組（五枝）、板手一枝、固定夾二枝、鐵屑清除具一個、角
    鐵一個、角度水平尺二個、砂輪鑽頭二十個、工具箱一只、瓦斯噴燈一只，則屬
    被告所有供犯罪所用或預備之物，併依法宣告沒收。
三、據上論斷，依刑事訴訟法第二百九十九條第一項前段，槍砲彈藥刀械管制條例第
    十一條第一項、第十二條第一項，刑法第十一條前段、第五十五條、第四十二第
    二項、第三十八條第一項第一款、第二款，罰金罰金鍰提高標準條例第二條判決
    如主文。
本案經檢察官許英輝到庭執行職務
中華      民      國      九十二      年    四    月    二十四    日
                                      臺灣屏東地方法院刑事第四庭
                                          法  官  楊清安
右正本證明與原本無異。
如不服本判決應於收受本判決送達後十日內向本院提出上訴書狀，其未敘述上訴理由
者，並得於提起上訴後十日內向本院補提理由書狀（均須按他造當事人之人數附繕本
 ）「切勿逕送上級法院」
                                          書記官  張儷薾
中      華      民      國      九十二      年    四    月    二十四    日
附錄論罪法條：
槍砲彈藥刀械管制條例第十一條第一項：
未經許可，製造、販賣或運輸第四條第一項第一款所稱其他可發射金屬或子彈具有殺
傷力之各式槍砲者，處五年以上有期徒刑，併科新臺幣一千萬元以下罰金。
槍砲彈藥刀械管制條例第十二條第一項：
未經許可，製造、販賣或運輸子彈者，處一年以上七年以下有期徒刑，併科新台幣五
百萬元以下罰金。


司法院資訊處製作；財團法人民間司法改革基金會備份。
